ro-RO: Articole sportive > Recreere în aer liber > Ciclism > Accesorii pentru biciclete > Cuști pentru biciclete: Suporturi pentru sticle pentru biciclete; Suporturi pentru pahare la bicicletă; Cuști de depozitare pentru biciclete
ko: 스포츠용품 > 야외 레크레이션 > 사이클링 > 자전거 부대용품 > 자전거용 케이지: 자전거 물통 케이지; 자전거 컵홀더; 자전거 수납 케이지
da: Sportsartikler > Friluftsliv > Cykling > Cykeltilbehør > Cykelvandflaskeholdere: Cykelflaskeholdere; Kopholdere til cykler; Cykelopbevaringsbure
pl: Sprzęt sportowy > Rekreacja na świeżym powietrzu > Kolarstwo > Akcesoria do rowerów > Koszyki na bidony: Koszyki na bidon rowerowy; Uchwyty na kubek do roweru; Stojaki do przechowywania rowerów
de: Sportartikel > Outdoor-Aktivitäten > Radfahren > Fahrradzubehör > Halterungen für Fahrradrahmen: Flaschenhalter für Fahrradrahmen; Fahrrad-Getränkehalter; Zubehörhalterungen für Fahrradrahmen
fi: Urheilutarvikkeet > Ulkoharrasteet > Pyöräily > Pyöräilytarvikkeet > Polkupyörähäkit: Polkupyörän pullopidikkeet; Polkupyörän mukitelineet; Polkupyörien häkkitelineet
bg-BG: Спортни стоки > Спортни занимания на открито > Колоездене > Аксесоари за велосипеди > Клетки за велосипеди: Велосипедни стойки за бутилки; Поставки за чаши за велосипеди; Клетки за съхранение на велосипеди
nl: Sportartikelen > Buitenrecreatie > Fietsen > Fietsaccessoires > Fietskooien: Fietsbidonkooien; Bekerhouders voor fietsen; Fietsopslagkooien
cs: Sportovní potřeby > Outdoorové aktivity > Cyklistika > Jízdní kola – příslušenství > Košíky na lahve pro jízdní kola: Klece na lahve pro jízdní kola; Držáky na nápoje na kolo; Úložné klece pro jízdní kola
pt-PT: Artigos de desporto > Atividades recreativas no exterior > Ciclismo > Acessórios para bicicleta > Porta-bidões para bicicleta: Suportes de garrafas para bicicleta; Porta-copos para bicicleta; Gaiolas para armazenamento de bicicletas
sl-SI: Športna oprema > Rekreacija na prostem > Kolesarjenje > Dodatki za kolesa > Držala za kolesa: Nosilci bidonov za kolesarjenje; Držala za plastenke za kolesa; Nosilne kletke za shranjevanje koles
el: Αθλητικά είδη > Υπαίθριες δραστηριότητες αναψυχής > Ποδηλασία > Αξεσουάρ ποδηλάτου > Βάσεις ποδηλάτων: Βάσεις μπουκαλιών ποδηλάτου; Ποτηροθήκες ποδηλάτου; Κουτιά αποθήκευσης ποδηλάτου
ru: Спортивные товары > Активный отдых на открытом воздухе > Езда на велосипеде > Аксессуары для велосипедов > Держатели на велосипедную раму: Флягодерджатели; Подстаканники для велосипедов; Держатели для вещей
es: Equipamiento deportivo > Actividades al aire libre > Ciclismo > Accesorios para bicicletas > Portabidones para bicicletas: Portabotellas para bicicletas; Portavasos para bicicleta; Portabidones para guardar bicicletas
th: อุปกรณ์กีฬา > สันทนาการกลางแจ้ง > ปั่นจักรยาน > อุปกรณ์จักรยาน > ที่ใส่ขวดน้ำของจักรยาน: โครงใส่ขวดน้ำของจักรยาน; ที่วางแก้วจักรยาน; กล่องเก็บของบนจักรยาน
tr: Spor Malzemeleri > Açık Hava Etkinlikleri > Bisiklet > Bisiklet Aksesuarları > Bisiklet Park Etme Kafesleri: Bisiklet Şişe Kafesleri; Bisiklet bardak tutucuları; Bisiklet Saklama Kafesleri
en: Sporting Goods > Outdoor Recreation > Cycling > Bicycle Accessories > Bicycle Cages: Bicycle Bottle Cages; Bicycle Cup Holders; Bicycle Storage Cages
it: Articoli sportivi > Ricreazione outdoor > Ciclismo > Accessori per biciclette > Gabbie portabiciclette: Portaborracce per bicicletta; Portabicchieri per bicicletta; Portaoggetti per bicicletta
zh-CN: 体育用品 > 户外休闲 > 自行车用品 > 自行车配件 > 自行车水壶架: 自行车水瓶架; 自行车水杯架; 自行车储物架
lt-LT: Sporto prekės > Poilsis lauke > Dviračių sportas > Dviračių priedai > Dviračių narvai: Dviračių butelių laikikliai; Dviračių puodelių laikikliai; Dviračių laikymo narvai
zh-TW: 體育用品 > 室外休閒 > 單車 > 自行車配件 > 自行車水壺架: 單車水壺架; 自行車杯架; 自行車收納架
pt-BR: Artigos esportivos > Atividades ao ar livre > Ciclismo > Acessórios para bicicletas > Gaiolas para bicicletas: Gaiolas de garrafas para bicicleta; Porta-copos para bicicleta; Gaiolas de armazenamento para bicicleta
hu: Sportszerek > Szabadtéri kikapcsolódás > Kerékpározás > Kerékpár-kiegészítők > Kerékpárketrecek: Kerékpáros palackketrecek; Kerékpáros pohártartók; Kerékpáros tárolóketrecek
vi: Dụng cụ thể thao > Giải trí ngoài trời > Đạp xe > Linh kiện xe đạp > Lồng xe đạp: Lồng chai nước trên xe đạp; Khay để cốc xe đạp; Lồng chứa xe đạp
sv: Sportartiklar > Utomhusaktiviteter > Cykling > Cykeltillbehör > Flaskhållare för cyklar: Cykelflaskhållare; Mugghållare för cykel; Cykelförvaringsburar
fr: Équipements sportifs > Loisirs de plein air > Vélo > Accessoires de cyclisme > Portebidons: Porte-bouteilles de vélo; Porte-gobelets pour vélo; Cages de rangement pour vélos
hr-HR: Sportska oprema > Rekreacija na otvorenom > Biciklizam > Pribor za bicikle > Kavezi za bicikle: Držači za boce za bicikle; Držači za čaše za bicikl; Spremišta za bicikle
ja: スポーツ用品 > 屋外レクリエーション > サイクリング > 自転車関連用品 > 自転車用ケージ: 自転車用ボトルケージ; 自転車用カップホルダー; 自転車用収納ケージ
sk-SK: Športový tovar > Exteriérové rekreakčné športy > Bicyklovanie > Príslušenstvo pre bicykle > Klietky na bicykle: Bicyklové klietky na fľaše; Držiaky na poháre na bicykle; Úložné klietky na bicykle
nb: Sportsutstyr > Friluftsliv > Sykling > Sykkeltilbehør > Sykkelbur: Flaskeholdere for sykkel; Koppholdere til sykkel; Oppbevaringsvesker for sykkel